【裁判字號】    95,訴,524
【裁判日期】    950517
【裁判案由】    毒品危害防制條例
【裁判全文】
臺灣桃園地方法院刑事判決               95年度訴字第524號
公  訴  人  臺灣桃園地方法院檢察署檢察官
被      告  甲○○
                    樓（另案於台灣台東監獄泰源分監執行中
上列被告因違反毒品危害防制條例案件，經檢察官提起公訴（94
年度毒偵字第6085號），被告為有罪之陳述，本院裁定由受命法
官獨任進行簡式審判，茲判決如下︰
    主  文
甲○○施用第一級毒品，累犯，處有期徒刑捌月。
扣案之第一級毒品海洛因壹包（淨重零點捌參公克，連同重零點
貳陸公克之包裝塑膠袋壹個）沒收銷燬之；注射針筒壹支沒收。
    事  實
一、甲○○前於民國八十二年間因違反肅清煙毒條例、麻醉藥品
    管理條例等案件，經台灣高等法院判處有期徒刑六月、三年
    二月、五年四月；有期徒刑五年四月部分，經上訴最高法院
    ，經最高法院於八十三年四月十三日駁回上訴而確定，上開
    有期徒刑合併應執行有期徒刑八年六月，送監執行，執行中
    經假釋；又於上開假釋期間之八十八年間因贓物案件，經本
    院判處有期徒刑三月確定；再於八十九年間因竊盜案件，經
    本院判處有期徒刑五月確定，前開有期徒刑三月、五月接續
    執行，於九十年九月四日執行完畢；前開假釋雖經撤銷，然
    至今尚未執行；又前因施用毒品案件，經本院於八十九年二
    月二十三日，以八十九年度毒聲字第一一九六號裁定觀察、
    勒戒，經觀察、勒戒後，認有繼續施用毒品之傾向，復經本
    院於八十九年六月二十三日，以八十九年度毒聲字第四二八
    七號裁定強制戒治，再經本院於八十九年十一月三十日，以
    八十九年度毒聲字第七五六八號裁定停止戒治，於九十年六
    月二十二日強制戒治期滿執行完畢，並經台灣桃園地方法院
    檢察署檢察官於九十年七月三日，以九十年度戒偵字第六一
    三號不起訴處分確定；又於九十年間因偽造文書案件，經本
    院判處有期徒刑六月確定；再於九十一年因竊盜案件，經本
    院判處有期徒刑六月確定；復因施用毒品案件，經本院於九
    十一年七月八日，以九十一年度毒聲字第一九九一號裁定強
    制戒治，繼經本院於九十二年二月二十七日，以九十二年度
    毒聲字第六一Ｏ號裁定停止戒治，於九十二年七月七日強制
    戒治期滿執行完畢，並因該案經本院於九十二年間判處有期
    徒刑八月確定；前揭有期徒刑六月、六月、八月接續執行，
    於九十三年十一月十八日縮刑期滿執行完畢。
二、惟甲○○猶不知悔改，明知毒品海洛因屬毒品危害防制條例
    規定禁止持有、施用之第一級毒品（下簡稱：海洛因），竟
    於強制戒治執行完畢經釋放後五年內，基於施用海洛因之犯
    意，於九十四年十一月二日二十一時許，在其位於桃園縣中
    壢市○○里○鄰○○○路三七號二樓住處內，施用海洛因一
    次。嗣為警於九十四年十一月三日一時三十分許，在桃園縣
    中壢市○○路○段三五八號前查獲，並當場扣得其所有之海
    洛因一包（淨重零點八三公克，包裝重零點二六公克）；其
    所有供（但非專供）施用海洛因之注射針筒一支。
三、案經桃園縣政府警察局中壢分局報由台灣桃園地方法院檢察
    署檢察官偵查起訴。
    理  由
一、被告甲○○於本院審理時坦承其有於上開時、地，施用海洛
    因一次等情，而被告於九十四年十一月三日二時許，經警採
    尿，送台灣尖端先進生技醫藥股份有限公司，以酵素免疫分
    析法初步篩檢，再以極精密之氣相層析質譜儀分析法（ＧＣ
    ＼ＭＳ）確認，尿中檢出嗎啡（海洛因屬嗎啡類毒品）成分
    ，此有被採尿人姓名編號對照表、台灣尖端先進生技醫藥股
    份有限公司濫用藥物檢驗報告各一份可憑。
二、按以免疫分法鑑驗時，當其他藥物與安非他命（或嗎啡類毒
    品）化學結構相近才可能引起偽陽性反應。檢體再經氣相層
    析質譜儀確認，可將免疫分析法所造成之偽陽性結果排除，
    不致產生安非他命（或嗎啡類毒品）偽陽性反應，此先後經
    行政院衛生署管制藥品管理局九十年一月二十日管檢字第九
    一０九一號及九十年八月十六日管檢字第九六九四六號分別
    函述甚明，被告之尿液經初驗及複驗，已足認其尿中確有嗎
    啡類毒品之陽性反應。參以服用海洛因後，二十四小時內約
    有服用量百分之八十排泄於尿液中，其於尿液中可檢出之最
    長時限，受施用劑量、施用方式、個人體質及其代謝情況等
    因素影響，一般可檢出之最長時限，為服用後二至四天，有
    行政院衛生署管制藥品管理局九十一年十月二十一日管檢字
    第一一ＯＯ二號函敘甚明。並有供（但非專供）施用海洛因
    之注射針筒一支扣案；查獲毒品及施用工具之照片二張在卷
    可稽。再扣案白色粉末一包，經送鑑驗，含第一級毒品海洛
    因成分，淨重零點八三公克，包裝重零點二六公克等情，亦
    有法務部調查局鑑定通知書一紙在卷足證。足認被告自白其
    有於上開時、地，施用海洛因一次等情與事實相符。
三、被告雖於警詢及檢察官訊問時陳稱：我於九十三年十二月底
    某日，在上開住處施用海洛因一次云云，然其於本院審理時
    已明確陳述：此次施用海洛因之時間係九十四年十一月二日
    二十一時許，警詢及檢察官訊問時所陳施用時間，可能因為
    當時頭昏昏，不知所云等語，參以服用海洛因後，二十四小
    時內約有服用量百分之八十排泄於尿液中，其於尿液中可檢
    出之最長時限，受施用劑量、施用方式、個人體質及其代謝
    情況等因素影響，一般可檢出之最長時限，為服用後二至四
    天，業如前述，是上開尿液檢驗結果及本件扣案海洛因一包
    、注射針筒一支，僅能證明被告於本院審理時所為自白與事
    實相符，尚不能佐證其警詢、檢察官訊問時所陳驗尿前一年
    之施用毒品犯行，是其於警詢及檢察官訊問時所陳並無任何
    補強證據，自難僅憑其此部分自白，即認定其亦有於九十三
    年十二月底某日施用海洛因一次。另檢察官亦未就此部分起
    訴，一併敘明。
四、被告前因施用毒品案件，經本院於八十九年二月二十三日，
    以八十九年度毒聲字第一一九六號裁定觀察、勒戒，經觀察
    、勒戒後，認有繼續施用毒品之傾向，復經本院於八十九年
    六月二十三日，以八十九年度毒聲字第四二八七號裁定強制
    戒治，再經本院於八十九年十一月三十日，以八十九年度毒
    聲字第七五六八號裁定停止戒治，於九十年六月二十二日強
    制戒治期滿執行完畢，並經台灣桃園地方法院檢察署檢察官
    於九十年七月三日，以九十年度戒偵字第六一三號不起訴處
    分確定；又因施用毒品案件，經本院於九十一年七月八日，
    以九十一年度毒聲字第一九九一號裁定強制戒治，繼經本院
    於九十二年二月二十七日，以九十二年度毒聲字第六一Ｏ號
    裁定停止戒治，於九十二年七月七日強制戒治期滿執行完畢
    ，有台灣桃園地方法院檢察署刑案資料查註紀錄表、台灣高
    等法院被告前案紀錄表各一份在卷足憑。依上開說明，被告
    係於強制戒治執行完畢經釋放後，五年內再犯本件施用海洛
    因罪，檢察官予以起訴，即無不合。本件事證已經明確，被
    告犯行堪予認定。
五、核被告所為，係犯毒品危害防制條例第十條第一項之施用第
    一級毒品罪。被告施用海洛因前之持有海洛因之低度行為，
    為高度之施用行為所吸收，不另論罪。查被告前於八十八年
    間因贓物案件，經本院判處有期徒刑三月確定；再於八十九
    年間因竊盜案件，經本院判處有期徒刑五月確定，接續執行
    ，於九十年九月四日執行完畢；又於九十年間因偽造文書案
    件，經本院判處有期徒刑六月確定；再於九十一年因竊盜案
    件，經本院判處有期徒刑六月確定；復於九十二年間因施用
    毒品案件，經本院判處有期徒刑八月確定，接續執行，於九
    十三年十一月十八日縮刑期滿執行完畢，此有台灣桃園地方
    法院檢察署刑案資料查註紀錄表、台灣高等法院被告前案紀
    錄表各一份可按。其於受前開有期徒刑執行完畢後，五年內
    再犯本件有期徒刑以上之刑之罪，為累犯，應依刑法第四十
    七條規定，依法加重其刑。審酌被告有事實欄一所載犯罪及
    施用毒品前案情形，素行不佳，又犯本件同罪質之施用毒品
    罪，本件施用海洛因一次，數量非多，毒癮非深，所犯屬自
    殘行為，犯後為前開自白等一切情狀，量處如主文所示之刑
    ，以示懲儆。
六、扣案之白粉一包，含第一級毒品海洛英成分，淨重零點八三
    公克，包裝重零點二六公克等情，有前引法務部調查局鑑定
    通知書一紙可參，又係本件供被告施用海洛因之用而當場查
    獲，業據被告審理時供明，雖鑑定機關於鑑定時，將毒品與
    包裝分別秤重，然依鑑定機關法務部調查局之海洛因毒品純
    度定量分析鑑驗標準作業程序，係將包裝內之白粉（海洛因
    ）取出裝於該局毒品檢驗用袋中進行海洛因純度定量分析，
    包裝則呈空袋形狀，但仍留有極微量白粉（海洛因）殘渣於
    塑膠袋中，此經法務部調查局九十四年一月二十八日調科壹
    字第09462100070 號函述明確，則該包裝並未與毒品完全析
    離；就本件毒品與包裝，均應依毒品危害防制條例第十八條
    第一項前段規定，諭知沒收銷燬之。扣案之注射針筒一支，
    為被告所有供（但非專供）施用海洛因所用之物，業據被告
    於本院審理時陳明，應依刑法第三十八條第一項第二款沒收
    。
七、被告於準備程序中，就被訴事實為有罪之陳述，是本件合於
    刑事訴訟法第二百七十三條之一第一項之要件，經本院裁定
    由受命法官獨任進行簡式審判程序，併於敘明。
據上論斷，應依刑事訴訟法第二百七十三條之一第一項、第二百
九十九條第一項前段，毒品危害防制條例第十條第一項、第十八
條第一項前段，刑法第十一條、第四十七條、第三十八條第一項
第二款，判決如主文。
本案經檢察官徐文豪到庭執行職務。
中    華    民    國    95    年    5     月    17    日
                      刑事第三庭法  官  尹  良
上正本證明與原本無異。
如不服本判決，應於判決送達後十日內向本院提出上訴狀 (應附
繕本)， 上訴於臺灣高等法院。
                                書記官  廖宜政
中    華    民    國    95    年    5     月    17    日
附論罪科刑法條：
毒品危害防制條例第十條
施用第一級毒品者，處六月以上五年以下有期徒刑。
施用第二級毒品者，處三年以下有期徒刑。


司法院資訊處製作；財團法人民間司法改革基金會備份。
